【裁判字號】    90,訴,1388
【裁判日期】    900627
【裁判案由】    偽造文書
【裁判全文】
臺灣臺中地方法院刑事判決                          九十年度訴字第一三八八號
    公  訴  人  台灣台中地方法院檢察署檢察官
    被      告  甲○○
    選任辯護人  酈長春
右列被告因偽造文書案件，經檢察官提起公訴（九十年度偵字第二九三九號），本院
判決如左：
    主  文
甲○○行使偽造私文書，足生損害於公眾及他人，處有期徒刑肆月，如易科罰金，以
參佰元折算壹日，緩刑貳年。
偽造環球公司董事三人改推為甲○○一人擔任董事之股東同意書上，及同意修正公司
章程之股東同意書上、修改後之公司章程上，偽造之乙○○、蔡美娟、劉子瑛、劉士
榮之署名均予以沒收。
    事  實
一、甲○○與乙○○係夫妻關係，劉子瑛、劉士榮係其二人之子女，蔡美娟則係乙○
    ○之姐，其五人同為環球鋼珠工業有限公司（下稱環球公司）股東，原由乙○○
    、甲○○、蔡美娟擔任董事，並推舉乙○○為董事長。甲○○明知董事之人數及
    姓名係有限公司之章程應記載事項，如欲變更董事之人數與姓名，應得全體股東
    同意後，始得變更公司章程，而乙○○、蔡美娟、劉子瑛、劉士榮均未同意變更
    公司章程，將公司董事之人數由三人變更為甲○○一人，詎甲○○因對其妻乙○
    ○因故不滿，竟於民國八十九年八月二十五日，與不詳姓名之成年男子陳先生基
    於犯意聯絡，由甲○○提供乙○○、蔡美娟、劉子瑛、劉士榮放置於公司之印章
    共四枚，交予陳先生，由陳先生偽造環球公司五位股東均同意將該公司董事三人
    改推為甲○○一人擔任董事，及同意修正公司章程關此部分記載之股東同意書，
    並偽造乙○○、蔡美娟、劉子瑛、劉士榮之簽名，又將甲○○提供之四枚印章盜
    蓋於同意書上，與修改後之公司章程上，足以生損害於乙○○等四人。甲○○取
    得該偽造之股東同意書、公司章程等私文書後，隨即持向經濟部中部辦公室申請
    變更環球公司之董事登記，使承辦之公務員將該不實之事項登載於其職務上所掌
    之公文書即環球公司變更登記表及董事、股東名單上，足以生損害於經濟部中部
    辦公室對於公司登記管理之正確性及乙○○等四人。
二、案經乙○○告訴，及台中縣警察局霧峰分局報告臺灣臺中地方法院檢察署檢察官
    偵查起訴。
    理  由
一、訊據被告甲○○對於前揭犯罪事實坦承不諱，核與告訴人乙○○、被害人蔡美娟
    等人於偵查中指訴相符，並有環球公司修改前與修改後之章程各一份、股東同意
    書、有限公司變更登記表、董事、股東名單在卷可稽，本件事證明確，被告犯行
    堪予認定。
二、核被告所為，係犯刑法第二百十六條、第二百十條之行使偽造私文書罪、及第二
    百十四條之使公務員登載不實罪。被告就其所為第二百十條之偽造私文書部分與
    與不詳姓名之陳先生間有犯意之聯絡，行為之分擔，均為共同正犯。被告等共同
    偽簽告訴人及被  害人等之簽名，與盜用印章之行為，均係偽造私文書之部分行
    為，偽造私文書之低度行為又為行使之高度行為吸收，均不另論罪。被告所犯上
    開二罪間，有方法結果之牽連關係，為牽連犯，應依刑法第五十五條之規定從一
    重之行使偽造私文書罪處斷。被告一行為侵害乙○○、蔡美娟、劉子瑛、劉士榮
    等人之法益，屬想像競合犯，均應從一重處斷。爰審酌被告犯罪之動機、目的、
    手段，犯罪所生之危害、犯罪後坦承不諱態度良好等一切情狀，量處如主文所示
    之刑，又查本件被告係於八十九年八月間，犯刑法第二百十條、第二百十六條之
    行使偽造私文書罪，其法定最重本刑為五年以下有期徒刑，依修正前刑法第四十
    一條規定：犯最重本刑為三年以下有期徒刑以下之刑之罪，而受六月以下有期徒
    刑或拘役之宣告，因身體、教育、職業或家庭之關係，執行顯有困難者，得以一
    元以上三元以下折算一日，易科罰金。本不得宣告易科罰金，惟查上開刑法第四
    十一條，業經立法院修正並經總統於九十年一月十日公布，於同月十二日生效，
    依修正後之刑法第四十一條第一項規定：犯最重本刑為五年以下有期徒刑之罪，
    而受六個月以下有期徒刑或拘役之宣告者，得予以宣告易科罰金。另依刑法第二
    條第一項前段之規定：行為後法律有變更者，適用裁判時之法律，但裁判前之法
    律有利於行為人者，適用最有利於行為人之法律。係採從新及從輕主義。本件依
    上開修正後之刑法第四十一條第一項前段，及刑法第二條第一項前段之規定，自
    應依法併予宣告得易科罰金，及其易科罰金之折算標準，爰併予宣告之，並此敘
    明。末查被告前未曾受有期徒刑以上刑之宣告，有本院刑事被告前科紀錄表在卷
    可按，被告坦承犯行，深具悔意，其經此教訓，當知警惕而無再犯之虞，本院綜
    核各情，所宣告之刑，認以暫不執行為適當，併予宣告緩刑，以啟自新。偽造在
環球公司五位股東均同意將該公司董事三人改推為甲○○一人擔任董事，及同意
    修正公司章程關此部分記載之股東同意書、修改後之公司章程上，偽造之乙○○
    、蔡美娟、劉子瑛、劉士榮之署名各一枚，均應依刑法第二百十九條規定，予以
    宣告沒收。
據上論斷，應依刑事訴訟法第二百九十九條第一項前段，刑法第二十八條、第二百十
條、第二百十六條、第二百十四條、第五十五條、第二條第一項前段、修正後第四十
一條第一項前段、第七十四條第一款，罰金罰鍰提高標準條例第一條前段、第二條，
判決如主文。
中      華      民      國      九十      年      六      月   二十七   日
                                 臺灣臺中地方法院刑事第二庭
                                        法  官  柯  崑  輝
右正本證明與原本無異。
如不服本判決，應於送達後十日內向本院提出上訴狀（須附繕本），上訴於台灣高等
法院台中分院。
                                        書記官
中      華      民      國      九十      年      六      月   二十七   日
附錄論罪科刑法條
中華民國刑法第二百一十六條
行使第二百十條至第二百十五條之文書者，依偽造、變造文書或登載不實事項或使登
載不實事項之規定處斷。
中華民國刑法第二百一十條
偽造、變造私文書，足以生損害於公眾或他人者，處五年以下有期徒刑。
中華民國刑法第二百一十四條
明知為不實之事項，而使公務員登載於職務上所掌之公文書，足以生損害於公眾或他
人者，處三年以下有期徒刑、拘役或五百元以下罰金。


司法院資訊處製作；財團法人民間司法改革基金會備份。
